臺灣宜蘭地方法院民事裁定
111年度勞補字第11號
原      告  林順利  
上列原告與被告黃燦章間請求給付工資等事件，限原告於本裁定
送達後7日內補正下列事項，逾期未補，即駁回其訴：
一、按有關勞動事件之處理，依本法之規定；本法未規定者，適
    用民事訴訟法及強制執行法之規定，勞動事件法第15條定有
    明文。次按起訴，應依民事訴訟法第244條第1項第3款規定
    ，以訴狀表明應受判決事項之聲明，並應按訴訟標的金額或
    價額，依民事訴訟法第77條之13、第77條之14所定費率繳納
    裁判費，此為提起訴訟必須具備之程式。又所謂應受判決事
    項之聲明，即為訴之聲明，須記載原告對於被告就為訴訟標
    的之權利或法律關係，所求判決之內容及範圍，該項聲明，
    因係決定法院審判之範疇，如當事人獲得勝訴判決，將來即
    成為判決主文，且為未來據以強制執行之依據及範圍，故須
    簡明、確定，且不得附以條件，否則即為不合法定程式。再
    按以一訴主張數項標的者，其價額合併計算之；非因財產權
    而起訴者，徵收裁判費新臺幣（下同）3,000元；於非財產
    權上之訴，並為財產權上之請求者，其裁判費分別徵收之，
    民事訴訟法第77條之2第1項本文、第77條之14分別定有明文
    。復按因確認僱傭關係或給付工資、退休金或資遣費涉訟，
    勞工或工會起訴或上訴，暫免徵收裁判費3分之2，勞動事件
    法第12條第1項亦有明定。末按原告之訴，有起訴不合程式
    或不備其他要件之情形者，法院應以裁定駁回之，但其情形
    可以補正者，審判長應定期間先命補正，民事訴訟法第249
    條第1項第6款亦定有明文。
二、經查，依原告起訴狀所載內容及所附文件以觀，原告應係為
    請求被告給付工資52,500元，並發給非自願離職證明提起本
    訴。惟原告書狀未未記載本件起訴之聲明，復未據繳納裁判
    費，起訴不合程式。爰依前揭規定裁定命原告依限具狀補正
    應受判決事項之聲明，即請求法院裁判之具體事項（例：被
    告應給付原告○元；被告應開立非自願離職證明書予原告）
    ，並按被告人數附具補正後之起訴狀繕本。原告並應按補正
    後訴之聲明請求之內容及金額，依附錄參考法條計算並繳納
    應繳納之裁判費，逾期不補繳，即駁回其訴。若原告聲明請
    求「被告應給付原告52,500元；被告應開立非自願離職證明
    書予原告」，則請求給付工資部分，訴訟標的金額為52,500
    元，原應徵第一審裁判費1,000元，依前揭勞動事件法第12
    條第1項規定，得暫免徵收裁判費之三分之二即667元（計算
    式：1,000元×2/3＝667元），是此部分原告應預納之第一審
    裁判費為333元；至請求被告發給非自願離職證明書，屬非
    因財產權而起訴，應徵第一審裁判費3,000元，合計應徵收
    第一審裁判費3,333元（計算式：333元＋3,000元＝3,333元）
    。
中　　華　　民　　國　　111 　年　　7 　　月　　5 　　日
                  勞動法庭  法  官  謝佩玲
以上正本係照原本作成。
本裁定不得抗告。
中　　華　　民　　國　　111 　年　　7 　　月　　6 　　日
                            書記官　黃家麟
附錄參考法條：
㈠、民事訴訟法第77條之13：
    因財產權而起訴，其訴訟標的之金額或價額在新臺幣十萬元
    以下部分，徵收一千元；逾十萬元至一百萬元部分，每萬元
    徵收一百元；逾一百萬元至一千萬元部分，每萬元徵收九十
    元；逾一千萬元至一億元部分，每萬元徵收八十元；逾一億
    元至十億元部分，每萬元徵收七十元；逾十億元部分，每萬
    元徵收六十元；其畸零之數不滿萬元者，以萬元計算。
㈡、民事訴訟法第77條之14：
　　非因財產權而起訴者，徵收裁判費新臺幣三千元。
　　於非財產權上之訴，並為財產權上之請求者，其裁判費分別
    徵收之。
㈢、臺灣高等法院民事訴訟、強制執行費用提高徵收額數標準第2
    條：
    因財產權而起訴，其訴訟標的金額或價額逾新臺幣十萬元部
    分，裁判費依民事訴訟法第七十七條之十三原定額數，加徵
    十分之一。
㈣、勞動事件法第12條第1項：
　　因確認僱傭關係或給付工資、退休金或資遣費涉訟，勞工或
    工會起訴或上訴，暫免徵收裁判費三分之二。